【裁判字號】    97,抗,278
【裁判日期】    971013
【裁判案由】    停止執行
【裁判全文】
臺灣高等法院高雄分院民事裁定           97年度抗字第278號
抗  告  人
即 相 對人  乙○○
代  理  人  丙○○
相  對  人
即 抗 告人  合作金庫資產管理股份有限公司
法定代理人  甲○○
代  理  人  丁○○
上列當事人間停止執行事件，兩造對於中華民國97年7 月11日臺
灣屏東地方法院97年度聲字第298 號所為裁定各自提起抗告，本
院裁定如下：
    主  文
原裁定所命停止強制執行程序，就超過其中暫編暫811 及826 建
號之未保存登記房屋部分，廢棄。
合作金庫資產管理股份有限公司其餘抗告，駁回。
乙○○抗告駁回。
抗告程序費用各自負擔。
    理  由
一、經查，本件執行債權人即本件停止執行之相對人合作金庫商
    業銀行股份有限公司（以下簡稱合作金庫）已將本件執行債
    權依金融機構合併法有關規定讓與合作金庫資產管理股份有
    限公司，有報載公告在卷（本審卷22頁）可稽，合作金庫資
    產管理股份有限公司聲請承擔本件訴訟，於法自屬有據，應
    予准許，合先明。
二、本件抗告人乙○○抗告意旨略以：本件聲請停止執行之標的
    物即未保存登記之建物，其價額經核定僅為新台幣（下同）
    232,000 元，且其使用上、構造上均具獨立性，倘停止執行
    ，並不影響其他標的物之執行，是執行債權人因停止執行無
    法即時取得運用之資金應僅為232,000 元，則本件停止執行
    之擔保金酌定，自應以執行債權人未能即時受償232,000 元
    所受損害來酌定，原裁定所定擔保金竟高達192 萬元，顯有
    未當云云。
三、本件抗告人合作金庫資產管理股份有限公司（以下簡稱合庫
    資產公司）抗告意旨略以：其前前手中國農民銀行股份有限
    公司聲請執行案件中，乙○○即主張被執行查封之未保存登
    記建物屬其所有，提起第三人異議之訴，經屏東地方法院以
    94年屏簡字第307 號及95年簡上字第25號判決駁回確定在案
    ，又乙○○於本件執行案件中，就執行法院執行系爭未保存
    登記建物聲明異議，亦經屏東地方法院以96年執字第1568號
    裁定及本院以97年抗字第4 號裁定駁回確定在案，基於一事
    不再理原則，不得再聲請本件停止執行云云。
四、經查，本件執行債權人即合庫資產公司之前手合作金庫因其
    債務人李祥源積欠債務未償，聲請屏東地方法院以96年執字
    第1568號執行債務人李祥源所有坐落屏東縣萬丹鄉○○段97
    3 地號土地及其上87建號房屋，暨同上段973 、974 地號土
    地上暫編暫811 建號之未保存登記房屋及同上段970-2 、97
    3 地號土地上暫編暫826 建號之未保存登記房屋，有兩造提
    出之屏東地方法院拍賣公告在卷（本審卷內）為證，且為兩
    造所不爭執，自屬可信。乙○○主張上開暫編暫811 建號及
    暫826 建號之未保存登記房屋屬其所有，執行法院誤予執行
    ，其已提起第三人異議之訴，爰依強制執行法第18條第2 項
    規定，願供擔保，請准停止對上開系爭暫編暫811 及暫826
    建號之未保存登記房屋之強制執行。
五、按有回復原狀之聲請，或提起再審或異議之訴，或對於和解
    為繼續審判之請求，或提起宣告調解無效之訴、撤銷調解之
    訴，或對於許可強制執行之裁定提起抗告時，法院因必要情
    形或依聲請定相當並確實之擔保，得為停止強制執行之裁定
    ，強制執行法第18條第2 項定有明文。次按法院依強制執行
    法第18條第2 項定擔保金額而准許停止強制執行之裁定者，
    該項擔保係備供債權人因停止執行所受損害之賠償，其數額
    應依標的物停止執行後，債權人未能即時受償或利用該標的
    物所受之損害額，或其因另供擔保強制執行所受之損害額定
    之，非以標的物之價值或其債權額為依據（最高法院86年度
    台抗字第442 號裁定參照）。經查，乙○○上開聲請停止執
    行之事實，業據提出起訴狀影本在卷（本審卷32頁）為證，
    並經原法院調取該院96年執字第1568號強制執行事件及97年
    補字第242 號第三人異議之訴事件卷宗查核屬實。揆諸上開
    法條規定，乙○○聲請停止執行，於法自屬有據，應予准許
    。又本件執行債權人合庫資產公司執行之總債權額為40,900
    ,000 元 本息、違約金，原訂97年6 月18日第二次拍賣最低
    拍賣總價為13,504,000元，已據原法院調取該執行事件之卷
    宗查核屬實，並有上開拍賣公告在卷可稽，總債權額遠逾拍
    賣底價，是估算執行債權人停止執行之損害，應以執行債權
    人無法即時自拍賣價金受償為準。又乙○○所提之上開第三
    人異議之訴，其訴訟標的物即上開系爭暫編暫811 及826 建
    號之未保存登記房屋，僅值數拾萬元，已據乙○○狀陳在卷
    ，既未逾150 萬元，屬不得上訴第三審之案件，茲參考各級
    法院辦案期限實施要點規定，民事程序第一審審理案件期限
    10 個 月，第二審審理案件期限2 年，共2 年10個月延後拍
    賣受償之利息損害為1,890,560 元（13,504,000×5% ×2.8
    年=1,890,560），並考量物價上漲損害及其他預期利益之損
    失，認乙○○所應供擔保之金額以192 萬元為適當。
六、基上，爰准乙○○以192 萬元供擔保後，上開執行事件中就
    上開系爭暫編暫811 及826 建號之未保存登記房屋之強制執
    行程序，於上開97年補字第242 號事件判決確定前，應暫予
    停止。而乙○○係僅就上開系爭暫編811 及826 建號之未保
    存登記房屋之強制執行程序聲請停止執行，原法院逾乙○○
    之聲請範圍，諭知上開執行事件之全部強制執行程序，均停
    止執行，就超過部分，屬訴外裁判，執行債權人合庫資產公
    司對原裁定不服，提起抗告，此超過部分之諭知，自應由本
    院廢棄。
七、又上開執行事件，除上開系爭暫編暫811 及826 建號之未保
    存登記房屋外，係連同其所坐落之基地即上開973 地號土地
    ，並其上87建號已保存登記房屋，一併執行查封拍賣，且土
    地及其上之房屋係一體之使用，應合併拍賣，始不失其經濟
    價值，上開執行法院亦將之合併拍賣，有上開拍賣公告在卷
    可稽，則上開系爭未保存登記房屋一旦停止執行，將連帶使
    其餘之執行房地亦無從進行執行程序，執行債權人因停止執
    行所受損害之基礎，自應以全部執行標的物之價值為準，乙
    ○○抗告主張應以所聲請停止執行之標的物即上開系爭未保
    存登記房屋拍賣價值232,000 元為計算基準，認應以提供32
    ,480 元 之擔保為當云云，顯非有據，抗告意旨指摘原裁定
    所定擔保金不當，求予廢棄改裁定，為無理由，應予駁回。
八、再，屏東地方法院94年屏簡字第307 號及95年簡上字第25號
    第三人異議之訴事件，係乙○○於合作金庫對李祥源聲請以
    屏東地方法院94年執字第1792號強制執行事件時，提起第三
    人異議之訴，訴請該強制執行事件就未保存登記之建物之強
    制執行程序，應予撤銷，其訴訟標的為對94年執字第1792號
    強制執行事件之異議權，與本件係對96年執字第1568號強制
    執行事件之異議權不同，不生一事不再理之問題。又執行法
    院實施強制執行程序，僅為形式審查，所為駁回對執行程序
    之聲明異議之裁定，不具既判力，更與第三人因提起第三人
    異議之訴所聲請之停止執行事件，非屬同一案件，不生一事
    不再理問題，合庫資產公司據以主張乙○○聲請本件停止執
    行，有違一事不再理原則，應駁回其聲請云云，自非可取。
    據以指摘原裁定不當，求予廢棄改裁定云云，為無理由，應
    予駁回。
據上論結，本件乙○○抗告為無理由，合庫資產公司抗告為一部
有理由，一部無理由，依強制執行法第30條之1 、民事訴訟法第
495 條之1 第1 項、第449 條第1 項、第492 條、第95條、第79
條，裁定如主文。
中    華    民    國    97    年    10    月    13    日
                              民事第五庭
                                  審判長法官   蔡明宛
                                  法      官   曾錦昌
                                  法      官   魏式璧
正本係照原本作成。
如不服本裁定應於送達後10日內向本院提出再抗告狀，並繳納再
抗告費新台幣1,000 元。再為抗告應以適用法規顯有錯誤為理由
，並經本院之許可，該許可以原裁定所涉及之法律見解具有原則
上之重要性者為限，並委任律師為代理人。
抗告人之配偶、三親等內之血親、二親等內之姻親，或抗告人為
法人、中央或地方機關時，其所屬專任人員具有律師資格並經法
院認適當者，亦得為第三審代理人。抗告人或其法定代理人具有
律師資格者及前項情形，應於提起抗告或委任時釋明之。
中    華    民    國    97    年    10    月    14    日
                                  書  記  官    鄔維玲
                                                FW


司法院資訊處製作；財團法人民間司法改革基金會備份。
